【裁判字號】    99,易,210
【裁判日期】    990422
【裁判案由】    竊盜
【裁判全文】
臺灣桃園地方法院刑事判決               99年度易字第210號
公  訴  人  臺灣桃園地方法院檢察署檢察官
被      告  甲○○
上列被告因竊盜案件，經檢察官提起公訴（98年度偵字第17978號）
，本院判決如下：
    主  文
甲○○竊盜，累犯，處有期徒刑捌月；又竊盜，累犯，處有期徒
刑陸月。應執行有期徒刑壹年。
    事  實
一、甲○○前於民國96年間，因竊盜案件，經本院判處有期徒刑
    6 月確定，在96年6 月7 日易科罰金執行完畢；又於同年間
    ，因竊盜案件，經臺灣板橋地方法院判處有期徒刑6 月確定
    ，在97年6 月4 日易科罰金執行完畢（以上均構成累犯）。
    詎其仍分別：
    (一)於98年5 月31日下午5 時許，駕駛車牌號碼3328－KU號自
      用小客車行經乙○○所經營址設桃園縣大園鄉（起訴書誤
      載為蘆竹鄉）沙崙村12鄰35之4 號「冠昱石材行」時，見
      該工廠側門未關，竟基於意圖為自己不法所有之竊盜犯意
      ，下車進入工廠而徒手竊取電鑽2 支、電鎚鑽3 支及電纜
      線（22MM）約30米【市價共約新臺幣（下同）28,000元】
      。得手後即將之全數搬上小客車而駕車駛離該處，並旋在
      其後某日，持往位於林口之某中古機械行中變賣得款共23
      ,500元，且全數花用殆盡；
    (二)於98年7 月20日晚間8 時30分至9 時30分間某時許，再基
      於意圖為自己不法所有之竊盜犯意，駕駛上揭小客車前往
      上開於夜間未有人居住，亦未派有人員駐守之「冠昱石材
      行」前，並下車由側門進入工廠後，徒手竊取電纜線（22
      MM）約45米（市價約12,000元），且將之全數搬上小客車
      而駕車駛離該處。
    嗣因乙○○發覺其置於冠昱石材行之上開物品失竊，乃持現
    場監視錄影光碟報警處理，而經警於98年7 月25日上午9 時
    40分許，循線查獲甲○○，並在其位於桃園縣蘆竹鄉○○街
    8 巷4 號之居所左側空屋內扣得上開已遭剝皮之失竊電纜線
    ，始知悉上情。
二、案經乙○○告訴暨桃園縣政府警察局大園分局報請臺灣桃園
    地方法院檢察署檢察官偵查後提起公訴。
    理  由
壹、程序事項：
一、按被告以外之人於偵查中向檢察官所為之陳述，除顯有不可
    信之情況者外，得為證據；被告以外之人於審判外之陳述，
    雖不符前4 條之規定，而經當事人於審判程序同意作為證據
    ，法院審酌該言詞陳述或書面陳述作成時之狀況，認為適當
    者，亦得為證據，刑事訴訟法第159 條之1 第2 項、第 159
    條之5 分別定有明文。本案證人乙○○於偵查中向檢察官所
    為之證述及於警詢中之陳述，經被告甲○○於本院審理中表
    示無意見而同意作為證據，且本院審酌該陳述作成時之狀況
    並無瑕疵之情狀存在而認為適當，亦復查無顯有不可信之情
    況存在，揆諸上開說明，自得為證據。
二、本案認定犯罪事實所引用之本案卷內所有卷證資料（包含文
    書證據、物證等證據），並無證據證明係公務員違背法定程
    序所取得，且被告於本院審理終結前就卷內所有之卷證資料
    之證據能力均表示無意見，又卷內之文書證據，亦無刑事訴
    訟法第159 條之4 之顯有不可信之情況與不得作為證據之情
    形，則依刑事訴訟法第159 條之5 之規定，本案認定犯罪事
    實所引用之本案卷證所有文書證據、物證等證據，均有證據
    能力。
貳、實體事項：
一、上開犯罪事實，業據被告甲○○於本院審理中坦承不諱，並
    核與證人即告訴人乙○○分別在本院、偵查及警詢中證稱渠
    所有上開物品失竊過程等語相符；此外，復有贓物認領保管
    單、現場照片、監視錄影翻拍照片在卷可稽，堪認被告之自
    白與事實相符而可採信，是本案事證明確，被告犯行洵堪認
    定，應依法論科。
二、核被告甲○○所為，均係犯刑法第320 條第1 項之竊盜罪。
    被告前於96年間，因竊盜案件，經本院判處有期徒刑6 月確
    定，在96年6 月7 日易科罰金執行完畢；又於同年間，因竊
    盜案件，經臺灣板橋地方法院判處有期徒刑6 月確定，在97
    年6 月4 日易科罰金執行完畢等情，有臺灣高等法院被告前
    案紀錄表在卷可憑，其於上述有期徒刑執行完畢後，5 年內
    故意再犯本案有期徒刑以上之罪，為累犯，均應依刑法第47
    條第1 項之規定，加重其刑。再被告所為上開2 次竊盜犯行
    ，犯意各別、行為互殊，應予分論併罰。爰審酌被告不知思
    以正途營生，為求金錢之花用即竊取他人之財物而變賣之，
    欠缺尊重他人之觀念，且其已有上開所述之竊盜論罪科刑執
    行紀錄，顯見其並未因先前犯行有所警惕而仍心存僥倖，並
    兼衡被告雖於犯後終能坦承犯行，惟迄仍未與告訴人達成和
    解而取得告訴人之諒解，及其先後2 次竊盜犯行所竊取物品
    價值之高低等一切情狀，分別量處如主文所示之刑，並定其
    應執行之刑。檢察官雖於本案審理中當庭對被告之2 次竊盜
    犯行均具體求予量處有期徒刑8 月，惟本院衡酌本案各該次
    之犯罪情節及犯罪所生危害後，認上揭刑度已足對被告收懲
    戒之效，是檢察官針對犯罪事實(二)部分之具體求刑稍嫌過重
    ，併予敘明。末按刑法第38條第1 項第2 款所定得沒收之「
    供犯罪所用或供犯罪預備之物」，必於犯罪有直接關係，始
    屬相當（最高法院76年度臺上字第4322號判決意旨參照），
    而此所謂「有直接關係」，則指該項物品對行為人實施犯罪
    所提供之助力已達「倘無該項物品存在，則行為人當無法依
    計畫施行犯罪」之程度而言。本案扣案被告所有之球鞋1 雙
    ，固係被告於98年5 月31日前往冠昱石材行中行竊時所穿著
    之鞋子【被告雖在本院審理中辯稱其當日並非穿著該雙球鞋
    ，惟本院比對該雙球鞋鞋底之紋路（見偵查卷第27頁照片）
    ，與員警在冠昱石材行中所採集之鞋印（見偵查卷第48頁，
    桃園縣政府警察局大園分局98年9 月29日園警分刑字第0984
    023932號函所附採證照片）實屬相同，再參以證人在偵查中
    證稱之冠昱石材行之員工均未有該種球鞋等語，則衡情應無
    如此湊巧之可能，是堪認扣案之球鞋確係被告於上述時間前
    往行竊時所穿著無訛】，然一般人外出時均會穿著鞋子，此
    並不因外出之目的究竟為何而有不同，則揆諸上開說明，扣
    案之球鞋尚與被告之竊盜犯行間並無直接關聯，本院自亦無
    庸就此為沒收之諭知，再予敘明。
據上論斷，應依刑事訴訟法第299 條第1 項前段，刑法第320 條
第1 項、第47條第1 項、第51條第5 款，刑法施行法第1 條之 1
第1 項、第2 項前段，判決如主文。
本案經檢察官馮浩庭到庭執行職務。
中    華    民    國    99    年    4     月    22    日
                        刑事第十庭    法  官  蘇昌澤
以上正本證明與原本無異。
如不服本判決應於收受判決後10日內向本院提出上訴書狀，並應
敘述具體理由。其未敘述上訴理由者，應於上訴期間屆滿後20日
內向本院補提理由書( 均須按他造當事人之人數附繕本) 「切勿
逕送上級法院」。
                                      書記官  李佳穎
中    華    民    國    99    年    4     月    23    日
附錄論罪科刑依據之法條：
中華民國刑法第320條
（普通竊盜罪、竊佔罪）
意圖為自己或第三人不法之所有，而竊取他人之動產者，為竊盜
罪，處5  年以下有期徒刑、拘役或 5 百元以下罰金。
意圖為自己或第三人不法之利益，而竊佔他人之不動產者，依前
項之規定處斷。
前二項之未遂犯罰之。

司法院資訊處製作；財團法人民間司法改革基金會備份。
